臺灣高等法院刑事裁定　　　　　　　　100年度聲再字第136號
再審聲請人
即受判決人　林瑞得
上列聲請人因違反毒品危害防制條例案件，對於本院97年度重上
更（四）字第142號，中華民國98年4月2日確定判決（第一審案
號：臺灣士林地方法院92年度重訴字第20號），聲請再審，本院
裁定如下：
    主  文
再審之聲請駁回。
    理  由
一、再審聲請人即受判決人林瑞得聲請意旨略以：聲請人所犯毒
    品危害防制條例第4條第1、2項之販賣第一級、第二級毒品
    等罪，依證人何坤林於警詢、偵查中之證述，及本院93年度
    上重訴第58號判決、96年度重上更（三）字第111號判決、
    97年度重上更（四）字第142號判決內容觀之，聲請人均係
    於民國91年7月6日下午以同一犯意，觸犯上述2罪，應依刑
    法第55條一行為觸犯數罪名者，從一重處斷規定，予以論罪
    。據此，請求撤銷原判決，另為適法判決，或發回原審法院
    更行審理云云。
二、按聲請再審應以再審書狀，敘述理由，附具原判決之繕本及
    證據，提出於管轄法院為之，刑事訴訟法第429條定有明文
    。又有罪之判決確定後，為受判決人之利益聲請再審，必其
    聲請之理由合於刑事訴訟法第420條第1項所定情形之一，或
    合於同法第421條之規定者，始足當之。而再審係為原確定
    判決認定事實錯誤而設之救濟程序，是聲請再審之對象應為
    確定之實體判決。而受理再審聲請之法院，應先審查再審之
    聲請是否具備合法條件，若其聲請再審之程序違背規定時，
    即應以其聲請不合法，依刑事訴訟法第433條規定裁定駁回
    之。必再審之聲請合法，始能進而審究其再審有無理由，此
    有最高法院90年度臺抗字第385號裁定意旨可參。
三、查本件受判決人對於本院97年度重上更（四）字第142號之
    原確定判決聲請再審，雖提出該判決繕本，然綜觀其再審聲
    請書狀所載內容，並未敘述所憑聲請再審之法條依據及該當
    於刑事訴訟法第420條第1項或同法第421條所定聲請再審要
    件之事由，難認已符合刑事訴訟法第429條規定之聲請再審
    之程式。至受判決人主張其所犯販賣第一級、第二級毒品罪
    ，應依刑法第55條有關想像競合犯之規定論以一罪乙節，係
    對於原確定判決之實體法則適用而有爭執，此屬原確定判決
    有無違背法令及得否聲請非常上訴救濟之問題，核與再審係
    對確定判決之認定事實錯誤而為之救濟方法，完全不同，本
    件受判決人執此作為聲請再審之事由，於法亦有不合。
四、綜上所析，本件再審之聲請違背法定程序，無從准許，應予
    駁回。
據上論斷，爰依刑事訴訟法第433 條，裁定如主文。
中    華    民    國  100   年    4     月      25    日
                 刑事第二十四庭  審判長法  官  李錦樑
                                       法  官  朱瑞娟
                                       法  官  陳恆寬
以上正本證明與原本無異。
如不服本裁定，應於收受送達後五日內向本院提出抗告狀。
                                       書記官  黃家麟
中    華    民    國   100    年    4     月    27    日